【裁判字號】    96,上,189
【裁判日期】    970709
【裁判案由】    損害賠償
【裁判全文】
臺灣高等法院高雄分院民事判決           96年度上字第189號
上  訴  人  丙○○○
訴訟代理人  吳小燕律師
            張盈盈律師
            薛任智律師
被 上 訴人  中國電器股份有限公司
法定代理人  甲○○
訴訟代理人  劉豐州律師
            陳韋利律師
上列當事人間請求損害賠償事件，上訴人對於中華民國96年8 月
15日臺灣高雄地方法院94年度重訴字第14號第一審判決提起上訴
，本院於97年6月25日言詞辯論終結，判決如下：
    主  文
上訴駁回。
第二審訴訟費用由上訴人負擔。
    事實及理由
一、被上訴人之法定代理人已於96年8 月7 日變更為甲○○，此
    有股份有限公司變更登記表1 份附卷可稽，甲○○聲明承受
    訴訟，核無不合，應予准許，合先明。
二、被上訴人起訴主張：原審共同被告乙○○（下稱乙○○）係
    上訴人之女婿。乙○○自78年3 月16日起即任職被上訴人公
    司高雄營業所擔任業務員，為被上訴人向經銷商銷售產品並
    收取貨款。而依被上訴人內部規定，業務員向經銷商收取貨
    款後，如經銷商所交付者為現金或其本人簽發之支票，即由
    業務員逕將之交回被上訴人以沖銷該經銷商之帳款；如經銷
    商所交付者為第三人簽發之支票，則於要求經銷商在支票背
    書後，亦將之交回被上訴人。詎乙○○自90年間起至93年5
    月間，明知被上訴人之前揭規定，竟於向經銷商收取現金或
    支票後，未立即將該等現金或支票交回被上訴人，而將之挪
    為己用。合計侵占被上訴人貨款共計新台幣（下同）1,226
    萬4,563 元。而上訴人明知乙○○為被上訴人之業務員，本
    應將所經手之經銷商支票全數繳回被上訴人。惟上訴人卻為
    貪圖貼現利息，竟長期收受乙○○所侵占中如附表所示之39
    張支票（下稱系爭支票），共計386 萬814 元，嗣再由上訴
    人經由其設於高雄市農會前鎮辦事處之第0000000000000 號
    帳戶（下稱系爭帳戶）予以交換兌現，以此幫助乙○○遂行
    侵占犯行，並逃避被上訴人之追查，致被上訴人追索無。
    上訴人此行為，已與乙○○共同構成民法第184 條、第185
    條之侵權行為。自應與乙○○連帶賠償1,226 萬4,563 元。
    又如法院認上訴人之行為未能與乙○○構成共同侵權行為，
    則上訴人至少有如附表所示39張，面額共計386 萬814 元之
    支票存入上訴人之系爭帳戶，而上訴人並無任何法律上之原
    因而受有上開支票款項之利益，並使被上訴人之支票款項請
    求權消滅，則上訴人自應係獲有不當得利而致被上訴人受有
    損害，亦應返還不當得利386 萬814 元予被上訴人。爰聲明
    求為判決：先位聲明：(一)上訴應與原審判決確定之乙○○連
    帶給付被上訴人1,226 萬4,563 元及自94年6 月7 日起至清
    償日止，按年息百分之五計算之利息。(二)願供擔保，請准宣
    告假執行。備位聲明：(一)上訴人應給付被上訴人0000000 元
    及自94年6 月7 日起至清償日止，按年息百分之五計算之利
    息。(二)乙○○應給付被上訴人1,226 萬4565元及自94年6 月
    7 日起至清償日止，按年息百分之五計算之利息。(三)乙○○
    履行第2 項義務後，上訴人免其給付之義務；上訴人履行第
    1 項義務後，乙○○於上訴人給付之範圍內，免給付義務。
    (四)願供擔保，請准宣告假執行。
  (三)上訴人則以：上訴人以往數10年來即經營雜貨店，藝品店，
    親友鄰居亦常拿票據託其週轉調現或向其借貸現金，並由其
    與配偶林立中長期替他人週轉支票以賺取小額利息，其於80
    年間即開始以配偶林立中所設之高雄市農會前鎮辦事處，帳
    號00000000000 號作為託收支票之用，殆至89年間，林立中
    過世後，其始設系爭帳戶繼續作為店內一切開銷及幫他人週
    轉票據之用。而乙○○自91年3 月間起至93年8 月間係以幫
    客戶週轉為由，約定利息為1 分半左右，陸續持系爭支票向
    其調借現金。其均有交付借予乙○○。其並不知乙○○所持
    之系爭支票係侵占被上訴人之貨款。且系爭支票，除其中1
    張係記名可轉讓之遠期支票外，其餘38張皆係無記名可轉讓
    支票。其與乙○○有借貸關係，收受此種流通支票，在主觀
    上並無故意或過失可言。更遑論有何故意以背於善良風俗之
    方法加損害於被上訴人。況乙○○既係上訴人之女婿，兩人
    彼此間之信任程度當非一般交易關係能比，乙○○自91年起
    陸續將系爭支票向其調借現金，所交付之支票又均能如期兌
    現，其自無懷疑乙○○所持之支票來源有何問題。是其本於
    與乙○○間之借貸法律關係，而收受系爭支票，自無由構成
    共同或幫助侵權行為，亦無所謂不當得利。況乙○○於收受
    系爭支票並將之占為已有時，木宏昌之侵占行為即已完成，
    乙○○再將該等支票交付上訴人時，係本於彼此間之另一借
    貸行為，縱被上訴人受有未能取得系爭支票票款之損害，此
    損害亦係乙○○之侵占行為所致，而與上訴人收受系爭支票
    之行為無因果關係又被上訴人自乙○○任職日起，每月均與
    乙○○對帳，於90年至93年7 月間未察覺乙○○有侵占貸款
    之情事，被上訴人對於損害之擴大，亦與有過失等語，資為
    抗辯，並答辯聲明(一)被上訴人之訴及假執行之聲請均駁回。
    (二)如受不利之判決，願供擔保，請准免為假執行。
四、本件原審對於被上訴人之請求，判決：(一)上訴人與乙○○應
    連帶給付被上訴人386 萬814 元及自94年6 月7 日起至清償
    日止，按年息百分之五計算之利息。(二)乙○○應給付被上訴
    人840 萬3,749 元及自94年6 月7 日起至清償日止，按年息
    百分之五計算之利息。(三)被上訴人其餘之訴駁回，並依兩造
    之陳明，就被上訴人勝訴部分，分酌酌定相當擔保金額，併
    予宣告假執及免為假執行，且駁回被上訴人其餘假執行之聲
    請。上訴人就其敗訴部分聲明不服，上訴聲明求為判決：(一)
    原判決不利於上訴人部分廢棄。(二)上開廢棄部分，被上訴人
    在第一審之訴及假執行之聲請均駁回。(三)訴訟費用由被上訴
    人負擔。被上訴人則答辯聲明：(一)上訴駁回(二)第二審訴訟費
    用由被上訴人負擔（被上訴人就其敗訴部分及乙○○其敗訴
    部分，均未上訴，均已確定）。
五、兩造不爭執之事項如下，並有戶籍謄本、乙○○挪用貨款一
    覽表、證明書、存證信函、支票影本附卷可稽，堪予採信：
    上訴人曾收受乙○○交付所侵占被上訴人之貨款中之系爭支
    票39張，面額共計386 萬814 元。其中除如附表編號9 ，面
    額9 萬8,000 元支票（見原審卷(一)第30頁）及編號27，面額
    7 萬8,000 元支票（見原審卷(二)第173 頁）各1 張之受款人
    載為被上訴人外，其餘37張支票均未載明受款人。上訴人並
    將該39張支票存入上訴人之系爭帳戶內兌現。
六、兩造執事之事項為：(一)上訴人是否有共同或幫助乙○○侵占
    貨款而須對被上訴人負共同侵權行為損害賠償之責？其賠償
    金額為何？(二)上訴人所受系爭支票並兌現之行為有無不當得
    利？如有不當得利，上訴應返還不當得利之金額為何？
七、上訴人是否有共同或幫助乙○○侵占貨款而須對被上訴人負
    共同侵權行為損害賠償之責？其賠償金額為何？
  (一)按數人共同不法侵害他人之權利者，連帶負損害賠償責任；
    不能知其中孰為加害者，亦同。造意人及幫助人，視為共同
    行為人。民法第185 條第1 項、第2 項定有明文。又按主張
    法律關係存在之當事人，僅須就該法律關係發生須具備之特
    別要件，負舉證責任，至於他造主張有利於己之事實，應由
    他造舉證證明。另按民事上之共同侵權行為（狹義的共同侵
    權行為，即加害行為）與刑事上之共同正犯，其構成要件並
    不完全相同。共同侵權行為人間不以有意思聯絡為必要，其
    行為係出於故意或過失，在所不問。雖僅其中一人為故意，
    他人為過失，亦得成立。而民法第185 條第2 項所稱幫助人
    ，係指幫助他人使其容易遂行侵權行為之人，其主觀上須有
    故意或過失，客觀上對於結果須有相當因果關係，始須連帶
    負損害賠償責任（最高法院48年台上字第887 號、67年台上
    字第1737號判例、83年台上字第742 號、92年台上字第1593
    號裁判要旨參照）。
  (二)經查乙○○係任職於被上訴人公司高雄營業所擔任業務員，
    自90年間起至93年5 月間，向經商銷收取現金或支票後，未
    將該等現金、支票交回被上訴人，而將之挪用，共侵占被上
    訴人貨款共計1,226 萬4,563 元（內含系爭支票，共386 萬
    814 元）應依侵權行為損害賠償法律關係，給付被上訴人1,
    226 萬4,653 元及自94年6 月7 日（即乙○○第1 次於原審
    到庭答辯之翌日）起至清償日止等事實，已經原審本案判決
    確定在案，雖上訴人以前揭情詞抗辯，然查上訴人係乙○○
    之岳母，明知乙○○係被上訴人公司高雄營業所之業務員，
    應可知乙○○須將向經銷商收取之支票繳回被上訴人；乃收
    受乙○○所交付系爭如附表所示39張由不特定公司所簽發之
    支票，甚而系爭支票中附表編號9 、27等2 張支票，於該支
    票上均載明受款人為被上訴人，則上訴人顯係知情而收受乙
    ○○未依規定繳回被上訴人之系爭支票，並以上訴人所設立
    之系爭帳戶予以兌領，幫助乙○○容易遂行侵占該系爭支票
    票款，應無疑義。
  (三)上訴人雖辯稱：伊不知系爭支票係被上訴人之客戶廠商之貨
    款，乙○○係以幫客戶週轉為由，約定利息為1 分半左右，
    陸續持系爭支票向其調借現金而乙○○於收受如附表所示支
    票並之占有時，乙○○之侵占行為即已完成，上訴人係本於
    與乙○○之借貸行為而收受系爭支票與被上訴人所受之損害
    無關云云。惟依系爭帳戶90年至93年之對帳單以觀（見原審
    卷(一)第66頁至第78頁），系爭帳戶除有每月3 筆約2,000 元
    之定存利息外，其餘多係以「代收」、「代交」、「票交」
    之託收票據方式入帳，足見系爭帳戶應係專供託收票據之用
    。又乙○○於在被上訴人公司高雄營業所擔任業務員中之92
    年至94年間，並無與他人有商業往來之事實，業據乙○○於
    原審陳明在卷（見原審卷(一)第151 頁）況附表編號9 、27等
    2 張支票上，亦已記載受款人為乙○○所任職之公司即被上
    訴人；且上訴人在被上訴人於93年5 月間發覺乙○○侵占貨
    款犯行後，旋即於93年8 月間，將其唯一所有不動產向高雄
    銀行股份有限公司辦理貸款而設定最高限額600 萬元之抵押
    權等情，亦有高雄市政府地政處前鎮地政事務所94年3 月31
    日高市地鎮三字第0940002681號函在卷可稽（見原審卷(一)第
    100 頁）。此外，參以上訴人於92、93、94年度間，其各年
    度所得，依序只有利息所得6 萬4,380 ，2 萬1,821 元，
    6,028 元，此外並無其他所得，有稅務電子閘門財產所得調
    件明細表附卷足憑（見原審卷(三)第120 頁至第126 頁），顯
    見上訴人之經濟狀況尚非甚佳，且財務狀況每況愈下，則其
    辯稱，於該期間確有足夠資金出借他人並承擔他人票據未能
    兌現之風險，而長期託收票款以賺取利息，已不足採信。又
    上訴人迄未能舉其出借系爭支票相當之款項予乙○○之證據
    以實其說，是上訴人所辯其就系爭支票與乙○○間係借貸關
    係云云，尚不足採取。又上訴人知情而收受乙○○未依規定
    繳回被上訴人之系爭支票，並以上訴人所設立之系爭帳戶予
    以兌領，而使乙○○容易遂行侵占系爭支票票款等事實，已
    如前述，揆諸前開說明，上訴人主觀上既有故意幫助乙○○
    使其容易遂行侵占系爭支票票款，客觀上，被上訴人亦因之
    受不能兌領系爭支票貨款之損害結果，即係侵權行為人（即
    乙○○）之幫助人，自應視為共同行為人，而就此幫助部分
    ，與乙○○連帶負損害賠償責任。從而，上訴人前揭抗辯應
    無足採。
  (四)上訴人雖又抗辯稱：被上訴人自乙○○任職日起，每月均與
    乙○○對帳，於90年至93年7 月間均未察覺乙○○有侵占貨
    款之情事，被上訴人對於損害之擴大，亦與有過失云云，惟
    已為被上訴人所否認。查損害之發生或擴大，被上訴人與有
    過失者，法院得減輕賠償金額或免除之。固為民法第217 條
    第1 項所明定。然「按被害人之行為須予損害之發生或擴大
    以助力，而與損害之發生與擴大有相當因果關係者，始有過
    失相抵之適用。本件被上訴人在內部作業監督上縱有疏忽，
    但究非予上訴人侵占票款以助力。且此疏忽，在通常狀態下
    ，亦非當然發生職員侵占公款之結果。上訴人指摘原審不適
    用過失相抵之原則以減輕其賠償責任為不當，非有理由」最
    高法院71年台上字第419 號、81年台上字第1681號判決要旨
    參照）。經查被上訴人自90年至93年7 月，每月派員與乙○
    ○對帳，縱其對帳作業未能落實，致在內部作業監督上有所
    疏忽，但此疏忽究非予乙○○侵占系爭支票貨款及上訴人幫
    助乙○○侵占系爭支票貨款以助力。且此疏忽，在通常狀態
    下，亦非當然發生業務員侵占公款之結果。上訴人據此主張
    被上訴人對於損害之擴大，亦與有過失，揆諸上開說明，亦
    無足取。
  (五)綜上，被上訴人主張上訴人有幫助乙○○侵占系爭支票部分
    之貨款共386萬814元，而須對被上訴人連帶負侵權行為損害
    賠償責任，即屬有據，應予准許。
八、上訴人所收受系爭支票並兌現之行為，有無不當得利？如有
    不當得利，上訴人應返還不當得利之金額為何？
    按被上訴人先位主張依共同侵權行為損害賠償法律關係，請
    求上訴人與乙○○連帶賠償386萬814元部分為有理由，應予
    准許，已如前述，則被上訴人備位主張依不當得利法律關係
    ，請求上訴人返還386萬814元部分，即毋庸再予審酌，併此
    明。
九、綜上所述，原審因認被上訴人依共同侵權行為損害賠償之法
    律關係，請求上訴人與乙○○連帶給付386萬814元及自94年
    6 月7 日起至清償日止，按年息百分之五計算之利息部分為
    有理由，而為被上訴人勝訴之判決，並就此部分，依兩造之
    陳明，分別酌定相當擔保金額，併予宣告假執行及免為假執
    行，經核尚無不合。上訴論旨指摘原判決此部分不當，求予
    廢棄改判，非有理由，應予駁回。
十、本件事證已臻明確，兩造其餘攻擊防禦方法，核與判決之結
    果無影響，爰不一一論述。
、據上論結，本件上訴為無理由，依民事訴訟法第449 條第1
    項、第78條判決如主文。
中    華    民    國    97    年    7     月    9     日
                            民事第三庭
                                審判長法官   張國彬
                                法      官   鄭月霞
                                法      官   吳登輝
以上正本證明與原本無異。
如對本判決上訴，須於判決送達後20日內向本院提出上訴狀，其
未表明上訴理由者，應於上訴後20日內向本院提出上訴理由書（
均須按他造當事人之人數附繕本）。上訴時應提出委任律師或具
有律師資格之人之委任狀，並依附註條文規定辦理。
中    華    民    國    97    年    7     月    10    日
                                書  記  官   張明賢
附註：
民事訴訟法第466條之1：
對於第二審判決上訴，上訴人應委任律師為訴訟代理人，但上訴
人或其法定代理人具有律師資格者，不在此限。
上訴人之配偶、3 親等內之血親、2 親等內之姻親，或上訴人為
法人、中央或地方機關時，其所屬專任人員具有律師資格並經法
院認為適當者，亦得為第三審訴訟代理人。第1 項但書及第2 項
情形，應於提起上訴或委任時釋明之。
臺灣高等法院高雄分院96年度上字第189號附表：
┌─┬────────┬─────┬─────┬─────┬─────┐
│編│ 付    款    人 │帳      號│支票 號碼 │發 票 日  │金額（新台│
│號│                │          │          │          │幣）      │
├─┼────────┼─────┼─────┼─────┼─────┤
│1 │台新銀行五甲分行│000000000 │0000000   │91年3月5日│74,100    │
├─┼────────┼─────┼─────┼─────┼─────┤
│2 │彰化銀行大順分行│00000000  │709775    │91年4 月10│136,000   │
│  │                │          │          │日        │          │
├─┼────────┼─────┼─────┼─────┼─────┤
│3 │合作金庫一心分行│07397     │0000000   │91年12月20│340,000   │
│  │                │          │          │日        │          │
├─┼────────┼─────┼─────┼─────┼─────┤
│4 │合作金庫一心分行│07397     │0000000   │92年1 月20│400,000   │
│  │                │          │          │日        │          │
├─┼────────┼─────┼─────┼─────┼─────┤
│5 │高雄區中小企業銀│000000000 │0000000   │92年4 月5 │43,794    │
│  │行九如分行      │          │          │日        │          │
├─┼────────┼─────┼─────┼─────┼─────┤
│6 │世華銀行前鎮分行│0000000000│203885    │92年4 月7 │85,191    │
│  │                │1         │          │日        │          │
├─┼────────┼─────┼─────┼─────┼─────┤
│7 │高雄區中小企業銀│000000000 │0000000   │92年4 月30│76,000    │
│  │行九如分行      │          │          │日        │          │
├─┼────────┼─────┼─────┼─────┼─────┤
│8 │高雄市農會信用部│0000000000│0000000   │92年5 月15│50,000    │
│  │                │16139     │          │日        │          │
├─┼────────┼─────┼─────┼─────┼─────┤
│9 │世華銀行前鎮分行│0000000000│203886    │92年5 月25│98,000    │
│  │                │          │          │日        │          │
├─┼────────┼─────┼─────┼─────┼─────┤
│10│台南市第六信用合│3188-7    │0000000   │92年6 月10│35,000    │
│  │作社淵東分社    │          │          │日        │          │
├─┼────────┼─────┼─────┼─────┼─────┤
│11│台南市第六信用合│3188-7    │0000000   │92年7 月10│35,000    │
│  │作社淵東分社    │          │          │日        │          │
├─┼────────┼─────┼─────┼─────┼─────┤
│12│華南銀行博愛分行│0000000000│0000000   │92年7 月31│18,490    │
│  │                │95        │          │日        │          │
├─┼────────┼─────┼─────┼─────┼─────┤
│13│高雄市農會信用部│0000000000│0000000   │92年7 月31│8,500     │
│  │                │16139     │          │日        │          │
├─┼────────┼─────┼─────┼─────┼─────┤
│14│土地銀行博愛分行│510-1     │260543    │92年7 月31│10,000    │
│  │                │          │          │日        │          │
├─┼────────┼─────┼─────┼─────┼─────┤
│15│高雄區中小企業銀│795-1     │177083    │92年8 月15│100,000   │
│  │行博愛分行      │          │          │日        │          │
├─┼────────┼─────┼─────┼─────┼─────┤
│16│合作金庫一心分行│07397     │0000000   │92年9 月5 │300,000   │
│  │                │          │          │日        │          │
├─┼────────┼─────┼─────┼─────┼─────┤
│17│彰化銀行九如分行│00000000  │0000000   │92年9 月10│30,000    │
│  │                │          │          │日        │          │
├─┼────────┼─────┼─────┼─────┼─────┤
│18│高雄區中小企業銀│000000000 │0000000   │92年9 月17│46,800    │
│  │行九如分行      │          │          │日        │          │
├─┼────────┼─────┼─────┼─────┼─────┤
│19│第一銀行楠梓分行│033910    │0000000   │92年10月31│127,800   │
│  │                │          │          │日        │          │
├─┼────────┼─────┼─────┼─────┼─────┤
│20│高雄區中小企業銀│000000000 │0000000   │92年10月31│50,000    │
│  │行九如分行      │          │          │日        │          │
├─┼────────┼─────┼─────┼─────┼─────┤
│21│第一銀行楠梓分行│033910    │0000000   │92年11月30│136,630   │
│  │                │          │          │日        │          │
├─┼────────┼─────┼─────┼─────┼─────┤
│22│高雄區中小企業銀│000000000 │0000000   │92年11月30│50,000    │
│  │行九如分行      │          │          │日        │          │
├─┼────────┼─────┼─────┼─────┼─────┤
│23│台灣中小企銀博愛│1895-9    │0000000   │92年11月30│90,000    │
│  │分行            │          │          │日        │          │
├─┼────────┼─────┼─────┼─────┼─────┤
│24│安泰銀行鳳山分行│0000000000│0000000   │92年12月16│240,000   │
│  │                │8700      │          │日        │          │
├─┼────────┼─────┼─────┼─────┼─────┤
│25│華僑銀行新興分行│0000000-0 │0000000   │93年1 月31│42,000    │
│  │                │          │          │日        │          │
├─┼────────┼─────┼─────┼─────┼─────┤
│26│華南銀行小港分行│0000000   │0000000   │93年1 月31│211,470   │
│  │                │          │          │日        │          │
├─┼────────┼─────┼─────┼─────┼─────┤
│27│高雄市農會信用部│000000000 │0000000   │93年1 月31│78,000    │
│  │楠梓分部        │          │          │日        │          │
├─┼────────┼─────┼─────┼─────┼─────┤
│28│高雄市第三信用合│18240     │223009    │93年1 月31│13,500    │
│  │作社楠梓分行    │          │          │日        │          │
├─┼────────┼─────┼─────┼─────┼─────┤
│29│台東企銀        │3867      │5514      │93年1 月31│715       │
│  │                │          │          │日        │          │
├─┼────────┼─────┼─────┼─────┼─────┤
│30│台中商銀潭子分行│15216     │0000000   │93年2 月12│90,000    │
│  │                │          │          │日        │          │
├─┼────────┼─────┼─────┼─────┼─────┤
│31│第一銀行博愛分行│505605    │0000000   │93年5 月30│100,000   │
│  │                │          │          │日        │          │
├─┼────────┼─────┼─────┼─────┼─────┤
│32│玉山銀行鳳山分行│0000000000│0000000   │93年6 月30│102,000   │
│  │                │453       │          │日        │          │
├─┼────────┼─────┼─────┼─────┼─────┤
│33│華僑銀行永康分行│00000000-0│0000000   │93年7 月31│256,210   │
│  │                │          │          │日        │          │
├─┼────────┼─────┼─────┼─────┼─────┤
│34│高雄區中小企業銀│000000000 │0000000   │93年7 月31│58,000    │
│  │行九如分行      │          │          │日        │          │
├─┼────────┼─────┼─────┼─────┼─────┤
│35│萬泰銀行北高分行│0000000000│0000000   │93年8 月5 │6,400     │
│  │                │02        │          │日        │          │
├─┼────────┼─────┼─────┼─────┼─────┤
│36│安泰銀行鳳山分行│0000000   │221782    │93年8 月31│28,500    │
│  │                │          │          │日        │          │
├─┼────────┼─────┼─────┼─────┼─────┤
│37│安泰銀行鳳山分行│0000000   │221783    │93年8 月31│28,500    │
│  │                │          │          │日        │          │
├─┼────────┼─────┼─────┼─────┼─────┤
│38│高雄市農會信用部│000000000 │0000000   │91年11月31│158,000   │
│  │楠梓分部        │          │          │日        │          │
├─┼────────┼─────┼─────┼─────┼─────┤
│39│高雄市第二信用合│000000000 │251065    │92年2 月31│106,214   │
│  │作社後勁分社    │          │          │日        │          │
├─┴────────┼─────┼─────┼─────┼─────┤
│   合          計   │          │          │          │3,860,814 │
│                    │          │          │          │          │
└──────────┴─────┴─────┴─────┴─────┘
                                                    FW


司法院資訊處製作；財團法人民間司法改革基金會備份。
